【裁判字號】    88,上易,2490
【裁判日期】    891115
【裁判案由】    竊盜等
【裁判全文】
臺灣高等法院臺中分院刑事判決                  八十八年度上易字第二四九○號
    上  訴  人  丁○○
    即  被  告
                乙○○
右上訴人因竊盜等案件，不服台灣苗栗地方法院八十八年度易字第四二八號八十八年
八月四日第一審判決（起訴案號：台灣苗栗地方法院檢察署八十八年度偵字第一七二
九號），提起上訴，本院判決如左：
      主  文
原判決關於丁○○、乙○○部分撤銷。
乙○○收受贓物，累犯，處拘役肆拾日，如易科罰金，以佰元折算壹日。
丁○○無罪。
    事  實
一、劉永昌（業經依竊盜罪判處有期徒刑八月確定），意圖為自己不法之所有，於八
    十八年二月二十一日上午八時許，在苗栗縣卓蘭鎮景山里三鄰景山三十二號前，
    見丙○○所有未懸掛車牌（原車牌號碼為ＬＺ－五八○二號，業經車主向監理機
    關註銷報廢）、引擎號碼為ＣＶ－一五Ｅ三○三○八號之自用小客車一部（價值
    約新台幣三萬元），停放於前揭處所無人看管，而汽車鑰匙插在汽車上並未取出
    ，即趁人不注意時，徒手進入車內發動該車竊走，得手後留供己有，並將其停放
    位於苗栗縣公館鄉福德村七鄰福德一○八號住處。嗣乙○○（於八十六年間曾因
    違反麻醉藥品管理條例案件，經本院判處有期徒刑三月確定，並於八十七年二月
    三日易科罰金執行完畢）明知劉永昌所持有之上開自用小客車係贓車，竟基於收
    受贓物之犯意，於八十八年三月十五日晚間某時（起訴書誤載為三月十六日），
    在劉永昌苗栗縣公館鄉福德村七鄰福德一○八號之住處，向劉永昌借用前開贓車
    ，而予收受。嗣並借予不知情之丁○○使用。迨於八十八年三月十七日上午十一
    時三十分許，丁○○駕駛上開贓車行經苗栗縣銅鑼鄉興隆村五鄰四七號前時，為
    警當場查獲。
二、案經苗栗縣警察局報請台灣苗栗地方法院檢察署檢察官偵查起訴。
    理  由
壹、被告乙○○部分：
一、訊據上訴人即被告乙○○，固不否認向劉永昌借用上開贓車之事實，但辯稱：伊
    當初向劉永昌借車時，劉永昌未告知其為贓車即將車子借伊，且因車子有噴「農
    用」字樣，故伊不知係贓車云云。惟查上開噴有「農用」之小客車，係被害人丙○○所有，於八十八年二月二十一日上午八時許失竊，業據丙○○證述屬實。同
    案被告劉永昌於原審法院調查時，亦明確供稱：於乙○○借車時，有告知乙○○
    該車係贓車等語，此外並有贓物領據一紙附卷可稽，乙○○辯稱不知係贓車，顯
    係卸責之詞，不足採信，其收受贓物犯行，洵堪認定。
二、被告乙○○所為，核犯刑法第三百四十九條第一項之收受贓物罪。被告乙○○於
    八十六年間曾因違反麻醉藥品管理條例案件，經本院判處有期徒刑三月確定，並
    於八十七年二月三日易科罰金執行完畢，有本院被告全國前案紀錄表附卷可稽，
    其於五年以內，再犯本件有期徒刑以上之罪，為累犯，均應依刑法第四十七條規
    定加重其刑。原審依收受贓物罪，予以論罪科刑，固非無見。惟乙○○並未與丁○○共犯收受贓物罪，原審認乙○○與丁○○共犯，嫌有未洽。又原審判決依刑
    法第二十八條之規定，加重被告乙○○之刑，於法無據。乙○○上訴意旨否認犯
    罪，雖無理由，惟原審判決既有上開瑕疵，自應由本院將之撤銷，自為判決。爰
    審酌被告乙○○有前科，素行不良，本件失竊自用小客車業已陳舊，為註銷號牌
    噴有農用，僅值三萬元，為貪圖方便，借用贓車，情節輕微等一切情狀，量處如
    主文第二項所示之刑，並諭知易科罰金之折算標準。
貳、上訴人即被告丁○○部分：
一、公訴意旨另略以：被告丁○○於八十八年三月十六日晚間，在苗栗縣公館鄉福德
    村劉永昌住處，明知上開小客車為贓車，而與乙○○共同向劉永昌借用，涉有收
    受贓物犯行云云。
二、公訴人認被告丁○○涉有收受贓物犯行，無非以同案被告劉永昌供述被告乙○○
    、丁○○借車時，曾告知上開小客車係贓車為其論據。惟訊之被告丁○○辯稱：
    係向乙○○借車，並不認識劉永昌，亦不知悉所借用之車為贓車云云。劉永昌於
    偵查中亦供稱：「前二、三天他（乙○○）來我家向我借車，沒說何時還」（見
    偵查卷第三十頁）；於原審時亦供稱：「他（乙○○）被抓前二天打電話跟我借
    車，我跟他說車子我牽回來的，沒牌我不想借，後來他來牽車時，我在睡覺，我
    不知道他把車子開走，我一起來車子就不在了。」（原審卷宗第三二頁），並未
    供稱：乙○○借車時，丁○○在場。又被告乙○○亦供稱：伊向劉永昌借車時，
    丁○○在外面等語。是被告蘇國鎢辯稱：伊不知該車是贓物，並非無據。公訴人
    以劉永昌所為於借車時，曾告知該車係贓車之供述，認定丁○○知道該車係贓車
    ，嫌有誤會。此外，本院又查無證據足以證明被告丁○○有檢察官所指之收受贓
    物犯行，丁○○之犯行不能證明。原審未予查明，予以論罪科刑，認事尚有未洽
    。被告丁○○上訴意旨否認有收受贓物犯行，指摘原判決不當，為有理由。應由
    本院將原判決丁○○部分撤銷，依法為無罪之諭知。
據上論斷，應依刑事訴訟法第三百六十九條第一項前段、第三百六十四條、第二百九
十九條第一項前段、第三百零一條第一項，刑法第三百四十九條第一項、第四十七條
、第四十一條，罰金罰鍰提高標準條例第一條前段、第二條，判決如主文。
本案經檢察官甲○○到庭執行職務。
中      華      民      國    八十九  年    十一      月      十五      日
                                  臺灣高等法院臺中分院刑事第九庭
                                        審判長法  官  胡  森  田
                                              法  官  康  應  龍
                法  官  趙  春  碧
右正本證明與原本無異。
不得上訴。
                                              書記官  廖  來  信
中      華      民      國    八十九  年    十一      月      十七      日
                                                                        Ｃ


司法院資訊處製作；財團法人民間司法改革基金會備份。
